臺灣高等法院臺中分院刑事判決
111年度侵上訴字第36號
上  訴  人  臺灣臺中地方檢察署檢察官
被      告  周承勳



選任辯護人  柳國偉  律師
上列上訴人因被告妨害性自主罪案件，不服臺灣臺中地方法院10
9年度侵訴字第163號中華民國110年12月16日第一審判決（起訴
案號：臺灣臺中地方檢察署109年度偵字第17809號），提起上訴
，本院判決如下：
    主  文
上訴駁回。
    理  由
一、公訴意旨略以：被告乙○○（下稱被告）與告訴人即已成年之
    甲○（即警卷代號AB000-A109187之女子，真實姓名、年籍均
    詳卷，下稱甲○）為朋友關係，告訴人甲○因隔天放假，遂於
    民國109年4月25日凌晨2時許，獨自前往被告位於臺中市○區
    ○○○路000號0樓之0居所，與被告喝酒、聊天，直至凌晨4時
    許，告訴人甲○上完廁所走出門口，被告竟基於強制性交之
    犯意，違背告訴人甲○之意願，將告訴人甲○強拉至床上，並
    將告訴人甲○強壓於身下，先行撫摸告訴人甲○之胸部及陰部
    ，舔吻告訴人甲○之胸部及陰部後，強行將其性器插入告訴
    人甲○之陰道，全然不顧告訴人甲○之掙扎、抵抗，以此強暴
    方式對告訴人甲○強制性交得逞，嗣經告訴人甲○報警處理始
    查悉上情，因認被告涉犯刑法第221條第1項之強制性交罪嫌
    等語。
二、按犯罪事實應依證據認定之，無證據不得認定犯罪事實；又
    不能證明被告犯罪者，應諭知無罪之判決，刑事訴訟法第15
    4條第2項、第301條第1項分別定有明文。次按事實之認定，
    應憑證據，所謂證據，須適於為被告犯罪事實之證明者，始
    得採為斷罪資料，如未能發現相當證據，或證據不足以證明
    ，自不能以推測或擬制之方法以為裁判基礎；又認定不利於
    被告之事實，須依積極證據，苟積極證據不足為不利於被告
    事實之認定時，即應為有利於被告之認定，更不必有何有利
    之證據。又認定犯罪事實應依證據，為刑事訴訟法所明定，
    故被告否認犯罪事實所持之辯解，縱屬不能成立，仍非有積
    極證據足以證明其犯罪行為，不能遽為有罪之認定。再刑事
    訴訟上之證明資料，無論其為直接證據或間接證據，而為認
    定犯罪事實所憑，均須達於通常一般之人均不致有所懷疑，
    而得確信其為真實之程度，始得據為有罪之認定，若其關於
    被告是否犯罪之證明未能達此程度，而有合理懷疑之存在，
    致使無從形成有罪之確信，即不得遽為不利被告之認定。又
    刑事訴訟法第161條第1項規定：檢察官就被告犯罪事實，應
    負舉證責任，並指出證明之方法。因此，檢察官對於起訴之
    犯罪事實，應負提出證據及說服之實質舉證責任。倘其所提
    出之證據，不足為被告有罪之積極證明，或其指出證明之方
    法，無從說服法院以形成被告有罪之心證，基於無罪推定之
    原則，自應為被告無罪判決之諭知。再按無罪推定係世界人
    權宣言及公民與政治權利國際公約宣示具有普世價值，並經
    司法院解釋為憲法所保障之基本人權。91年修正公布之刑事
    訴訟法第163條第2項但書，法院於「公平正義之維護」應依
    職權調查證據之規定，當與同法第161條關於檢察官負實質
    舉證責任之規定，及嗣後修正之該法第154條第1項，暨新制
    定之公民與政治權利國際公約及經濟社會文化權利國際公約
    施行法、刑事妥速審判法第6、8、9條所揭示無罪推定之整
    體法律秩序理念相配合。盱衡實務運作及上開公約施行法第
    8條明示各級政府機關應於2年內依公約內容檢討、改進相關
    法令，再參酌刑事訴訟法第163條之立法理由已載明：如何
    衡量公平正義之維護及其具體範圍則委諸司法實務運作和判
    例累積形成，暨刑事妥速審判法為刑事訴訟法之特別法，證
    明被告有罪既屬檢察官應負之責任，基於公平法院原則，法
    院自無接續檢察官應盡之責任而依職權調查證據之義務，則
    刑事訴訟法第163條第2項但書所指法院應依職權調查之「公
    平正義之維護」事項，依目的性限縮之解釋，應以利益被告
    之事項為限，否則即與檢察官應負實質舉證責任之規定及無
    罪推定原則相牴觸，無異回復糾問制度，而悖離整體法律秩
    序理念（最高法院101年2月16日公布之該年度第2次刑事庭
    會議決議意旨參照）。
三、證據能力方面：
    按犯罪事實之認定，係據以確定具體的刑罰權之基礎，自須
    經嚴格之證明，故其所憑之證據不僅應具有證據能力，且須
    經合法之調查程序，否則即不得作為有罪認定之依據。倘法
    院審理之結果，認為不能證明被告犯罪，而為無罪之諭知，
    即無刑法第154條第2項所謂「應依證據認定」之犯罪事實之
    存在。因此，同法第308條前段規定，無罪之判決書只須記
    載主文及理由。而其理由之論敘，僅須與卷存證據資料相符
    ，且與經驗法則、論理法則無違即可，所使用之證據亦不以
    具有證據能力者為限，即使不具證據能力之傳聞證據，亦非
    不得資為彈劾證據使用。故無罪之判決書，就傳聞證據是否
    例外具有證據能力，本無須於理由內論敘說明（最高法院10
    0年台上字第2980號刑事判決意旨參照）。是本案無罪判決
    就傳聞證據是否具有證據能力，即無須於理由內說明，併此
    敘明。
四、起訴意旨認被告涉犯強制性交罪嫌，無非係以被告於警詢、
    偵訊時之供述、告訴人甲○、告訴人甲○之室友乙男（即警卷
    代號AB000-A109187A之男子，真實姓名、年籍均詳卷，下稱
    乙男）於警詢、偵訊時、證人鮑○○於偵訊時之證述、被告所
    居住社區之監視錄影內容、林新醫療社團法人林新醫院（下
    稱林新醫院）受理疑似性侵害事件驗傷診斷證明書及卷附相
    關對話擷圖等為其論據；檢察官上訴意旨則另略以：1、告
    訴人甲○不論於警詢、偵查，乃至原審審理交互詰問時所為
    證詞，前後所述大致相符，應尚無何瑕疵可指，且被害人於
    受害後，亦常因情緒影響，陳述難免些許渲染或誇大，然亦
    應審酌其餘告訴人甲○指述相符之事證。原審雖以告訴人甲○
    經檢出之傷勢未如其所述嚴重，及告訴人甲○有無酒醉有所
    不明等理由，認告訴人甲○之指訴有瑕疵；然強制性交重在
    有無違反被害人意願，原即難苛求被害人強烈抵抗遭致身體
    受嚴重傷害，何況告訴人甲○與被告熟識，被害人當下未用
    激烈手段抵抗、攻擊被告，亦合乎常理。況依告訴人甲○之
    驗傷結果，其肩頸部、胸腹部有多處紅腫、挫傷，左前臂有
    抓痕，右手肘紅腫，已足以佐證告訴人甲○指訴其有反抗被
    告，應屬有據。又告訴人甲○於警詢時未指出其身體何處受
    傷，原審何以能執告訴人甲○所述「我挣扎拉扯的時候身體
    上多了許多瘀青、抓痕」、「被告要將我拉回去時，有拉其
    腿部、力道很大」等語，即逕推論告訴人身上理應有上揭診
    斷書、受傷照片以外之其他傷害，進而導出告訴人甲○此部
    分指訴有瑕疵之結論，實有疑義。更何況被告對其性交之初
    確有強拉、強壓告訴人甲○至床上、且告訴人甲○有口頭拒絕
    之事實，並不諱言，原審卻棄而不採，逕執上述無關緊要之
    枝微末節，全然推翻告訴人甲○之證詞，尚有可議。而「酒
    醉」乃通俗說法，更因每個人的經驗、感受而有不同，告訴
    人甲○只不過於警詢時稱其與被告共飲10瓶罐裝啤酒，當時
    自己是蠻醉等語，告訴人甲○並未說明其酒醉已達意識不清
    之程度，而告訴人甲○於原審審理時亦不過補充陳明酒醉程
    度僅有「茫」，但未達到意識不清之情形；告訴人甲○案發
    後仍可自行離開現場、向友人求助，告訴人甲○也清楚陳述
    整個案發過程，如何能執此認定告訴人甲○所述前後不一，
    原審以上開理由認定告訴人甲○之指訴有瑕疵，實有再予斟
    酌餘地。2、原審以案發前係告訴人甲○主動邀約於深夜前至
    被告住所飲酒、過夜，即認告訴人甲○有與被告性交之意願
    ，已有偏頗可議。至原判決所提及告訴人甲○於案發前曾有
    酒後跨坐在被告身上一事，此依109年4月6日、7日雙方對話
    紀錄所示之前後語意，可知當時情境僅是告訴人甲○飲酒作
    樂時之莞爾失態舉動；雙方對話中，被告甚至以此等舊事揶
    揄告訴人甲○會於飲酒後與被告發生性關係，告訴人甲○則明
    確回稱「不可能」、「絕對不可能」、「不要烏鴉嘴」、「
    不是每個很正的都會讓人隨便上好嗎」、「基本上沒插入就
    不算」、「所以不能算我有騎你」等語，告訴人甲○早已表
    明不欲與被告發生親暱之性行為，甚至對於被告交往關係複
    雜深表不以為然；且觀諸歷來之對話紀錄，雙方談話均僅單
    純朋友間之閒聊，未見有何男女親暱、恩愛之對話，實無從
    認定告訴人甲○與被告間有親密交往之事證，原審逕以「告
    訴人曾有酒後跨坐在被告身上」之事，認為告訴人甲○有與
    被告性交之意願，原審此部分之推論，有所未合。3、再被
    告固單方以告訴人甲○於案發過程曾提及「你爽不爽」、「
    要不要射在裡面」、「有沒有要射進去」等語，辯稱告訴人
    甲○有性交之意願，所以才有此親暱之對話，惟此為告訴人
    甲○於事後與被告之對話紀錄或歷次陳述所否認，告訴人甲○
    指稱係被告不顧其拒絕反抗而強行性交，伊於被告將其強壓
    在床上，僅能屈從隱忍之下，為求迅速脫離，而以氣憤、責
    難之口吻而為質問，此與被告之說詞天差地別。依告訴人甲
    ○與被告原本熟識，告訴人甲○當下突遭熟人性侵，過程中以
    此言詞責罵，並非不可想像，不能片面採認被告之說詞，且
    告訴人甲○事後為取得被告強制性交之證據，於雙方LINE對
    話中，質問被告「你是有多想做愛」，暗諷被告被性慾沖昏
    頭，衝動犯下錯誤，亦合情合理，告訴人甲○之完整說法為
    「因為我要走你一直不讓我走，我要跑又一直被你抓回去，
    我根本走不了，所以我問你，你是多想做愛，我那時坐到你
    身上一腳都要跨到床下準備要跑是你把我的腳又抓回去」等
    語，原審僅截取一句話而置其他文字對話不論，已難信服。
    不僅如此，告訴人甲○離開被告住處不久，即不斷質問、責
    難被告性侵行為，原審就此視而不見，而僅截取「你是有多
    想做愛」一語，作為被告有利認定，有採證上之違誤。4、
    告訴人甲○突遭熟識之友人即被告性侵得逞後逃離現場，先
    以電話向友人乙男（即警卷代號AB00O-A109187A之男子，下
    稱乙男）求助，當時乙男未接電話，告訴人甲○復發現友人
    鮑○○在「臉書」上線，並以LINE撥打電話向鮑○○求助，於電
    話中陳述其遭到強暴，不知所措，而陳述過程情緒激動、低
    落等情，除有告訴人甲○歷來陳訴外，並經證人乙男、鮑○○
    證述在卷，且有與其等所述相符之對話紀錄可稽，此過程合
    情合理，反而該處大樓管理員張國興，與告訴人甲○間非親
    非故，告訴人甲○何須貿然向其張揚此事，復依告訴人甲○於
    原審審理中稱：我告訴鮑○○說我被侵犯了，我語無倫次，當
    下我不知道應該怎麼講，我就一直大哭，稍微可以講一點話
    的時候，我就去管理室請管理員幫我叫計程車等語，足認該
    管理員不過僅與告訴人甲○短暫接觸，未必見聞事件全貌，
    原審逕以張國興之陳述推翻乙男、鮑○○之說詞，似嫌速斷。
    又乙男係於109年年底始成為告訴人甲○之男友，然其於警詢
    、偵查中證述及卷附與告訴人甲○之對話紀錄，均為其與告
    訴人甲○成為情侶之前即已存在之事證，自無原審認定之偏
    頗之虞。再被害人於受害後，身心受創，向加害人求償，天
    經地義，性侵害之損害賠償更是以心理損害為主，乙男因見
    告訴人甲○傷心未止，只不過向告訴人甲○提供法律建議，尚
    非可質疑，另原審認為鮑○○之證詞不可採，竟是因為告訴人
    甲○選擇交情普通之鮑○○訴說遭人性侵害，認此有違常情，
    然只要可信賴並提供協助之朋友，有何不可，原審所指究認
    違反何種常情，語焉不詳，莫非認係告訴人甲○串謀演戲詐
    害被告，果此，其論據、依憑為何，交代未清。原審一方面
    認為乙男與告訴人甲○交情較好、較親，因為關係過親，證
    詞有偏頗之虞而不足採信，但告訴人甲○同時向交情普通之
    朋友鮑○○求助，原審卻又認為交情普通，此舉有違常情。試
    問被害人究應向何種程度交情之友人求助，始堪稱合理可採
    ，原審採認標準，顯已自陷前後矛盾。5、又原判決載明「
    依本院勘驗系爭案發社區中庭監視錄影畫面，告訴人前往中
    庭時步行正常，且係席地坐在地上，於畫面中未見有何『跌
    坐』、『情緒崩潰』之情」等語，然遍查全案原審審理卷證，
    僅於110年11月10日原審審判筆錄記載「審判長論知：當庭
    勘驗偵卷不公開卷附監視器錄影畫面」等文字，卻未記載勘
    驗内容及結果，亦未檢附任何相關圖片或附件，且該次原審
    期日係進行審判程序，並未預先通知檢辯雙方欲進行勘驗程
    序，又原審該勘驗目的既然係告訴人甲○於案發後進出大廳
    之情形，亦理應通知告訴人甲○到庭表示意見，始為妥當，
    是原審之勘驗程序已不無有證據調查違背程序法則之違誤。
    又原審當庭所播放之監視器錄影畫面，顯示告訴人甲○從大
    廳門口步出戶外，手持電話在耳邊狀似講電話，行走幾步後
    即往左偏移，至前方桌椅附近時，突然癱軟坐在地上，肩背
    包亦隨之墜落地板，雙腿平放在地，約3分鐘後，告訴人甲○
    起身離開，並仍繼續手持電話在耳邊狀似講電話，此等舉止
    已有異常，路過之人亦發現而轉頭察看，若非告訴人甲○當
    時受性侵害後情緒低落、哭泣，心慌之餘癱坐在地，否則旁
    邊即有桌椅舒適可坐，何須癱坐在大廈進出門口前之地上講
    電話，而如果是「步行正常」，告訴人甲○大可邊走邊講，
    豈會行走中突然坐在地上，原審卻認定告訴人甲○是「步行
    正常」、「席地而坐」，原審之勘驗結果亦流於主觀。6、
    另本案告訴人甲○於原審到庭陳述作證之過程，情緒確顯露
    起伏、低落，卷内心理師晤談紀錄單，心理師亦評估案發後
    告訴人甲○有性創傷反應，影響其身心及生活功能。原審未
    予勾稽詳查即為有利被告認定，容有再予研求必要等語。惟
    訊據被告固坦承伊有於起訴書所載時、地與告訴人甲○為性
    交之行為，然堅決否認有何強制性交之犯行，堅稱：我與甲
    ○發生本案性交行為，並未違反甲○之意願。當天我們喝完酒
    後，我就自己先進房間躺，甲○就走進來我房間站在床邊跟
    我講話，後來我就把她拉上床、壓著她、親她，她一開始是
    有說不要，但是我親她的時候，她有伸舌頭，所以我認為她
    是女生的矜持，後來我脫她的內褲，再把我自己的内褲也脫
    掉時，她有抗拒，我就想說算了，躺回床的旁邊，我想她是
    真的不要。但是這時候她還躺在我旁邊跟我講話，她就問我
    說，到底是多想要做愛，我就回她說「很想阿，可以嗎?」
    ，我印象中，她有說「嗯」，之後她就自己坐到我的身上，
    這時候因為她也沒穿回她的内褲，所以我們2個人下半身都
    沒穿的狀態，她就問我，這樣乾乾的進不去怎麼辦，我就起
    身讓她躺在床上幫她口交，這時候她都沒有反抗，也沒有說
    不要，如果甲○有反抗，我應該沒有辦法幫她口交，接下來
    我就用陰莖插入她的陰道，過程中她也有問我爽不爽、要不
    要射在裡面，我是經甲○同意與其為性交行為，沒有對甲○強
    制性交之犯行等語；被告之辯護人則為被告辯護略以：本案
    乙○○一開始向甲○求歡遭拒後即停止，後來確實有得到甲○同
    意而為性交行為，甲○指述遭乙○○強制性交之證述有諸多瑕
    疵，且卷內其餘證據無從作為甲○指述之補強證據，請維持
    原審之無罪判決等語。
五、本院查：
(一)有關妨害性自主罪之性侵害案件，常因被告與被害人間各執
    一詞，且被害人所指事發處所及過程隱密，並無第三人在場
    聽聞為證，乃常致真相難以究明；惟刑事訴訟法對於證據之
    調查、採證，有其法定之原則，且無罪推定復為刑事案件之
    主軸，倘檢察官之舉證尚無法使法院達於被告有罪之確切心
    證，即應將利益歸於被告，應認被告罪嫌不足而為無罪之諭
    知，以免冤抑，此乃法官依法應為之判斷、處置。而被告經
    諭知無罪，並不等同被害人即為誣告，而係因法定之證據採
    證原則，無法使法院達於有罪之確信，先予敘明。
(二)被告有於109年4月25日凌晨時分，在其位於臺中市○區○○○路
    000號0樓之0之居所，與告訴人甲○共同飲用告訴人甲○攜帶
    前來之酒類後，在前開被告居所之房間，先撫摸告訴人甲○
    之胸部及陰部、舔吻告訴人甲○之胸部及陰部後，將其性器
    插入告訴人甲○之陰道，而與告訴人甲○為性交行為之事實，
    為被告所不爭執，且有證人即告訴人甲○於警詢、偵訊及原
    審審理時之證述（見偵卷第19至25、65至69頁、原審卷第55
    頁）在卷可稽，並有內政部警政署刑事警察局鑑定書2份（
    見核交卷第9至15頁）在卷可憑，此部分之事實，先足認定
    。
(三)按告訴人之告訴，係以使被告受刑事訴追為目的，是其陳述
    是否與事實相符，仍應調查其他證據以資審認。被害人就被
    害經過所為之陳述，其目的在於使被告受刑事訴追處罰，與
    被告處於絕對相反之立場，其陳述或不免渲染、誇大。是被
    害人縱立於證人地位具結而為指證、陳述，其供述證據之證
    明力仍較與被告無利害關係之一般證人之陳述為薄弱。從而
    ，被害人就被害經過之陳述，除須無瑕疵可指，且須就其他
    方面調查又與事實相符，亦即仍應調查其他補強證據以擔保
    其指證、陳述確有相當之真實性，而為通常一般人均不致有
    所懷疑者，始得採為論罪科刑之依據，非謂被害人已踐行人
    證之調查程序，即得恝置其他補強證據不論，逕以其指證、
    陳述作為有罪判決之唯一證據（最高法院52年台上字第1300
    號、95年度台上字第6017號刑事判決意旨參照）。查證人即
    告訴人甲○於警詢、偵訊及原審審理歷次雖均指訴被告有強
    制性交之犯行，然確非無足以影響於其所述基本重要事實可
    信性之瑕疵可指：
 1、證人即告訴人甲○於警詢時指稱：我於109年4月24日約下午4
    時許，與乙○○用通訊軟體LINE聊天，因為我與他已經快半年
    沒有見面，我們想說要約在他的住家聊天，因此我大約於4
    月25日凌晨2點，騎機車過去他家，我們就坐在客廳喝酒、
    聊天，當時他家裡只有他1個人，我們在這過程中兩人總共
    喝了10瓶左右330公升的啤酒；大約到凌晨4點，我起身去上
    廁所，當時我一出廁所門，他就突然把我拉進旁邊的房間，
    我當時心裡就大概知道他好像要欺負我，我就跟他說我馬上
    要回家了，並且往房間門口走，但是他馬上把我往回拉，把
    我摔到房間的床上，然後他整個人就壓上來了，因為我那天
    是穿連身裙，他就把手伸進來，硬要脫我的內褲，我有反抗
    ，但是他力氣真的太大了，他還把我的衣領整個往下拉，吸
    咬我的臉、脖子、胸部等部位，我掙扎了很久，但是都沒用
    ，後來他就直接將他的陰莖插入我的陰道內，我記得他中間
    有停下動作，我趁機要跑走，但還是又被他拉回床上，他就
    又將他的陰莖插入我的陰道，他抽插了一段時間後，也沒有
    射精，就自己停止動作了，他自己拔出生殖器之後，就往旁
    邊床上倒，還叫我陪他睡覺；因為他躺下的地方是在床的外
    沿，我當時要跨過他回家時，還被他拉回去躺下，我只能拜
    託他說我一定要上廁所，他才放開我，我就馬上跑去客廳拿
    我的東西，並且離開他家，我坐電梯到1樓之後，因為很難
    過，就先坐在他們社區內部中庭大哭，然後我到管理室，請
    管理員幫我叫計程車，我不知道當時幾點，但天色已經接近
    全亮了，後來我回我的租屋處之後，於上午6時54分許撥打
    電話報警等語（見偵卷第20至21頁）。
 2、證人即告訴人甲○於偵訊時陳稱：我跟乙○○是朋友，認 識8
    、9個月，109年4月24日我在上班有跟乙○○傳LINE聯 絡晚上
    去找他喝酒聊天，我於109年4月25日凌晨下班洗完澡，在該
    日凌晨2點騎機車過去，我買酒過去，我們就喝酒，本來我
    要睡乙○○家的沙發，但喝完後我想回家，我就說我要回去，
    之後我去上廁所，上完廁所後，我一走出門口，就直接被乙
    ○○拖到廁所隔壁的房間，我被乙○○壓在床上，乙○○的手開始
    在我的胸部跟陰部位置來回摸，我要掙脫、要走，但又被乙
    ○○甩回床上，我有跟乙○○說叫他不要這樣，中間一直試圖要
    跑，但被乙○○抓回去，就被乙○○硬上，乙○○後來有舔我的胸
    部跟陰部，之後將他的生殖器放進去，中間過程我有踢他，
    推他，也有大叫；乙○○把我上半身的衣服拉開，我的長裙是
    排扣式，乙○○將上半身的扣子解開，下半身往上拉，並沒有
    將下半身的扣子解開；乙○○舔胸部的時候是壓制我，舔陰部
    的時候姿勢換了，但當時燈光全暗，我不知道乙○○的姿勢怎
    樣，我一直要把乙○○的頭推開等語，且於檢察官就伊所稱被
    告對其口交時，其當時有推被告之頭部，卻未能感知被告當
    時之姿勢，而質疑訊及「你說乙○○舔你陰部時，你將乙○○的
    頭推開，所以乙○○沒有對你的身體做壓制？」時，雖堅持被
    告此時有對其壓制之行為，但卻表示「我講不出來乙○○怎麼
    壓，乙○○有壓制，但我現在沒有辦法回想乙○○壓制的位置在
    哪裡」等語，並就結束過程提及「乙○○累，往旁邊躺，乙○○
    要我陪他睡覺，我說我要出去拿東西，乙○○有將我拉回床上
    ，我說我只是去客廳拿包包，後來我就快點往外衝」等語（
    見偵卷第65至67頁）。
 3、證人即告訴人甲○於原審審理時陳述：案發那天我室友乙男
    不在家，晚上我不敢自己在家，所以我在上班時先傳訊息跟
    乙○○約晚上在他家喝酒、我會買酒過去，我於109年4月25日
    凌晨0時餘許下班後，先回家洗澡，洗完澡再過去，我買了
    約兩手12瓶的啤酒，我和乙○○在其住處客廳邊玩遊戲、邊喝
    酒，喝到約凌晨3、4點，喝到差不多酒都沒了之後，我去上
    廁所出來，就被他拖到隔壁的房間，我被推到床上，我跟他
    說我要走了，叫他放開我，他把我壓在床上，我一直都有反
    抗，要推他、推不動，我還叫「救命」、「不要」，我已經
    無法記得乙○○從頭到尾的動作是怎麼樣，只記得被舔胸部和
    下體，也有被插入，我的衣服有被拉開、掀開，後來他就突
    然往旁邊躺，說他很暈什麼的，他要休息一下，我跟他說我
    要去廁所，他拉住我的手說「那妳陪我睡覺」，我跟他說我
    很急、很想去廁所，不然我會上出來，他才讓我去，我就趕
    快跑到客廳，拿著我的包包，門開了就往外衝，到1樓出那
    棟樓門口之後，我整個癱軟掉，我就坐在大樓門外的中庭，
    剛好那時候鮑○○的臉書顯示他在線上，我就用LINE打給他，
    我告訴鮑○○說我被侵犯了，我語無倫次，當下我不知道應該
    怎麼講，我就一直大哭，稍微可以正常一點講話的時候，我
    就去管理室請管理員幫我叫計程車等語（見原審卷第145至1
    50頁）。
 4、證人即告訴人甲○於警詢、偵查及原審審理時雖均指陳被告
    有強制性交之犯行，惟證人即告訴人甲○不惟就其於案發時
    何以於凌晨時分，攜帶酒類前至被告住處喝酒聊天之原因，
    先於警詢時稱係因其與被告已經快半年沒有見面，想說要約
    在他的住家聊天（見偵卷第20頁），又於原審審理時稱係因
    其室友當晚不在，伊不敢自己在家（見原審卷第145頁），
    而有不同，是告訴人甲○就其所述自動邀約被告在深夜獨處
    喝酒之動機，已有歧異。又證人即告訴人甲○於警詢時係指
    述被告就其所穿著衣服施以強暴之方式，係稱被告將其連身
    裙之衣領整個往下拉，吸咬其臉、脖子、胸部等部位（見偵
    卷第20頁），於偵訊時則改稱：伊所穿著的長裙是排扣式，
    乙○○將其上半身的衣服掀開、下半身往上拉，沒有將下半身
    的扣子解開等語（見偵卷第66頁），二者亦有明顯差異。再
    一般實行強制性交之行為人，於被害人極力持續掙扎反抗下
    ，確少能採取以其面部固定並接近於被害人陰部之極隱私部
    位，以口部舔拭被害人陰部之口交方式而為性交，蓋倘行為
    人係採跪在被害人兩腿中間之姿態，因被害人得以輕易起身
    反抗或逃脫，實難以全面控制、壓制被害人，又如行為人係
    採腳部朝向被害人頭部方向之姿勢，亦極易遭被害人自其背
    後反擊；本案證人即告訴人甲○於警詢描述案發情節過程時
    ，並未提及被告有舔其下體對其口交一事而似有所迴避（見
    偵卷第19至25頁），於偵訊時方提及被告於舔其胸部後，有
    更換姿勢舔其陰部，並稱當時因燈光全暗，伊不知道乙○○的
    姿勢怎麼樣，伊一直要把被告的頭推開等語（見偵卷第66至
    67頁），依證人即告訴人甲○此部分偵訊所述，告訴人甲○似
    感覺不到被告有碰觸壓制其身體之情，則被告究有無違反告
    訴人甲○之意願而以強行壓制其身體之方式對其為性交、口
    交，確堪可疑。至證人即告訴人甲○其後於原審審理時就此
    又改稱此時被告係以手壓其大腿而為壓制（見原審卷第149
    、162頁），參以下述理由欄五、(四)所示告訴人甲○之大腿
    未經檢出任何傷勢之事證，亦未可採。另證人即告訴人甲○
    對於伊所述其案發時曾一度跨坐在被告身上之時點，於警詢
    時稱係在被告自己停止動作，將其生殖器拔出而往旁邊床上
    倒去之時（見偵卷第21頁），於原審審理時則改稱係在其本
    來遭被告反壓在下面後，翻過來準備要逃跑時，伊身體才會
    在被告身上等語（見原審卷第156頁），亦存有炯異，則告
    訴人甲○是否如被告所述係主動同意跨坐至其身上而同意性
    交，亦非無疑。是單以證人即告訴人甲○歷次指述而言，確
    已非無上揭諸多嚴重瑕疵可指，且非得僅以告訴人甲○係因
    受害後之情緒影響所致即足為合理之解釋，而致生被告有無
    違反告訴人甲○意願而為性交之疑問，難以使人達於被告有
    其指訴強制性交重罪之合理確信。檢察官上訴意旨未細究證
    人即告訴人甲○歷次指述確有上揭憑信性之瑕疵，以其指證
    大致相符而主張均屬可採，尚無可信。
(四)而證人即告訴人甲○於警詢時雖指稱伊於案發時因掙扎拉扯
    ，身體有許多瘀青及抓痕等語（見偵卷第22頁），於原審審
    理時復稱：乙○○要其將拉回去時，有拉其腿部、力道很大等
    語（見原審卷第165頁），惟告訴人甲○於案發後同日，前至
    林新醫院採證驗傷，經該醫院出具之受理疑似性侵害事件驗
    傷診斷書（見偵卷不公開卷第65、67頁），於「被害人身體
    傷害描述」欄中係記載「無身體外傷」、「有『輕微』抓痕及
    吻痕」等語，且依檢查結果所示，告訴人甲○除於「頭肩部
    」、「胸腹部」欄載有「輕微吻痕」外，其餘「頭面部」、
    「背臀部」、「四肢部」、「陰部」、「肛門」及「其他部
    位」欄中，均標明「無外傷」，僅於其正面之人體圖中於其
    右臂中段及左前臂中間標載「『輕微』抓痕」，而均未有證人
    即告訴人甲○所述之瘀青、其指陳被告於對其口交時強力壓
    其大腿或一般性侵害被害人可能產生存於大腿內側等部位之
    傷勢，此客觀事證難認與證人即告訴人甲○指訴之情節相合
    ，確非無可疑之處。是證人即告訴人甲○於警詢、偵查及原
    審審理所述，不惟有上開理由欄五、(三)所示前後未符之矛
    盾，亦與前開驗傷診斷書所示難認相合，則告訴人甲○前開
    指陳遭被告以強暴方式為性交行為，是否真實，即殊質疑。
    檢察官上訴意旨反於證人即告訴人甲○明確證述伊有一直極
    力反抗、掙扎很久，並有推、踢被告，仍遭被告「硬上」，
    過程中被告沒有停止他的壓制動作等說詞（見偵卷第20、66
    頁、原審卷第147、167頁），片面認告訴人甲○上開緊接於
    案發後之驗傷結果，恐係因告訴人甲○與被告熟識，故當下
    未以激烈手段抵抗而應合乎常理，及認不能導出證人即告訴
    人甲○之指訴有所瑕疵，均非可採。
(五)證人即告訴人甲○就其與被告一同飲酒後之精神狀態，先於
    警詢時稱其當時是蠻醉的（見偵卷第22頁），又於偵訊時稱
    其沒有喝醉（見偵卷第67頁），再於原審審理時稱其當時蠻
    醉、是「茫」的狀態，但伊意識很清醒等語（見原審卷第16
    4頁），證人即告訴人甲○就其自己當時飲酒後之狀態，所述
    非無矛盾，且既係其自己1人感受之先後描述不同，自非可
    以檢察官上訴理由所指之每個人對於酒醉之經驗不同，即可
    予以合理化。而倘告訴人甲○於案發時已處於其自稱之蠻醉
    或「茫」的狀態，其是否得以正確認知並記憶而正確陳述案
    發情節，並非無疑；又如告訴人甲○所述其當時意識清醒為
    真，則何以其於偵訊及原審審理時對於被告舔其陰部時之姿
    勢等重要案情，卻表示伊講不出來、無法回想或沒有很明確
    的印象（見偵卷第67頁、原審卷第149頁），證人即告訴人
    甲○對於其飲酒後所述精神狀態之歧異，確足以影響於其對
    案情所述之可信性，且尚不能以告訴人甲○於案發後仍得以
    自行離開現場、向友人求助或陳述案發過程等情，即得以補
    正證人即告訴人甲○上揭此部分之瑕疵，檢察官上訴理由以
    告訴人甲○案發後尚可自行離去現場、向友人求助及自述案
    情，即謂不能認定告訴人甲○之指訴有疑，非為可信。
(六)證人即告訴人甲○指證被告有被訴之強制性交犯行，因證人
    即告訴人甲○之指訴已有前揭瑕疵而難以憑信，則證人乙男
    、鮑○○所為證述，自均無法作為告訴人甲○指述可信之補強
    證據：
 1、按證人陳述之證言，常有就其經歷、見聞、體驗事實與他人
    轉述參雜不分，一併供述之情形，故以證人之證詞作為性侵
    害被害人陳述之補強證據，應先釐清其證言組合之內容類型
    ，以資判斷是否具備補強證據之適格。其中如係屬於轉述待
    證被害人陳述其被害之經過者，因非依憑自己之經歷、見聞
    或體驗，而屬於與被害人之陳述被評價為同一性之累積證據
    ，應不具補強證據之適格（最高法院103年度台上字第1256
    號刑事判決意旨參照）。查證人乙男、鮑○○就渠等發現告訴
    人甲○疑似遭強制性交之過程，各自歷次陳述之內容雖大致
    相符（見偵卷第37至39、69至70、81至82頁、原審卷第179
    至187、188至197頁），然其等證述關於告訴人甲○指述遭被
    告強制性交之情事，均係分別聽聞自告訴人甲○之轉述，證
    人乙男、鮑○○並未親身在場見聞過程，渠等所為陳述既均係
    單純聽聞自告訴人甲○之說詞，並於事後向員警、檢察官轉
    述，應與告訴人甲○之陳述被評價為具有同一性，核屬告訴
    人甲○指訴之累積證據，而不具補強證據之適格。
 2、又證人乙男固另證述其在本案案發當日下午回到其與告訴人
    甲○之租屋處，有見到告訴人甲○房間凌亂、情緒異常，且本
    案案發後其只要提及本案相關的事情就會情緒低落等節（見
    偵卷第37至39、69至70頁、原審卷第179至187頁），惟依告
    訴人甲○提出其與乙男之對話訊息內容，乙男對告訴人甲○表
    示：「會，我這邊也會察(查)怎麼處理」、「有必要的話我
    們去找律師諮詢」、「然後心理醫生得去看看，這點是在增
    加證據的可信度，加上增加求償的金額」等語（見不公開偵
    卷第57頁），證人乙男其中建議告訴人甲○得去看看心理醫
    師之原因，言明其目的係在增加證據之可信度及可增加求償
    之金額，而似非考量或關心告訴人甲○之身心狀況，原判決
    據此質疑告訴人甲○之提告動機及證人乙男所述恐有偏頗之
    虞，縱去除原判決引用證人乙男於原審審理程序時所稱其在
    本案案發後之當年度年底，與告訴人甲○成為情侶之情（見
    原審卷第181頁），亦非無稽。又證人鮑○○固陳稱案發後告
    訴人甲○有撥打電話向其哭訴遭被告強制性交、告訴人甲○當
    下情緒激動等語，惟依證人鮑○○於原審審理時證述：我與甲
    ○是約5、6年前，在高雄任職同一間公司的同事，同事關係
    持續1年左右，平常除了跟甲○是同事關係外，僅止於下班會
    去吃飯聚會之類的朋友關係，109年4月25日距離我們離職約
    2、3年了，這2、3年間，偶爾、大概3個月左右才會聯絡1次
    ，我不確定於本案案發前之上1次係何時與甲○聯絡等語（見
    原審卷第188至197頁），衡以一般遭受性侵害之被害人，為
    顧及己身之名節，確多不致於案發後第一時間輕易無故向與
    己非甚熟識之人透露，則原判決於認證人即告訴人甲○之指
    證已有難以憑信之瑕疵下，佐以告訴人甲○與鮑○○於案發時
    既已離職約2、3年，且約莫3個月才會聯絡1次，告訴人甲○
    於案發後初始係選擇聯繫頻率不常、且交情應屬普通之鮑○○
    ，訴說遭被告強制性交等節，認非尋常，並以縱使證人乙男
    、鮑○○陳稱曾見聞告訴人甲○於案發後在房間內有情緒激動
    、低落之情形，並曾聽聞告訴人轉述遭被告強制性交等情，
    均尚難遽為不利被告之認定，所為論述並未顯然有違常情，
    且本院考以證人即告訴人甲○指證被告有被訴之強制性交犯
    行，因證人即告訴人甲○之指訴已有前揭瑕疵而難以憑信（
    詳如前述），證人乙男、鮑○○上開此部分所為證述，自均無
    法作為告訴人甲○指述可信之補強證據，故認原判決上開說
    明之結論，並無不合；檢察官上訴意旨執詞以證人乙男、鮑
    ○○所述及有關之訊息紀錄應足為證人即告訴人甲○指證之佐
    證，尚無可採。
(七)本院並未以原審勘驗被告住處監視器錄影光碟之結果，作為
    排斥證人即告訴人甲○之指訴未可採信之理由，檢察官上訴
    意旨質疑原審勘驗之程序及勘驗結果之記載方式，均尚無可
    據為被告有罪之認定。而依卷附上開監視器錄影畫面翻拍照
    片（見原審不公開卷第47、49頁），固可見告訴人甲○自被
    告住處大廳步出後，曾坐在地上等情，然於證人即告訴人甲
    ○指述被告強制性交有所瑕疵，且欠缺可信之補強證據之情
    況下，尚無法逕以檢察官上訴理由所指之告訴人甲○步出被
    告住處之行止，即直接反推被告有告訴人甲○所指強制性交
    之犯行。再證人即告訴人甲○於警詢時雖曾指稱：乙○○對我
    強制性交後，就自己往旁邊床上倒，還叫我陪他睡覺，我就
    藉口說要上廁所，馬上跑去客廳拿著我的東西迅速逃離乙○○
    居所，我坐電梯到1樓之後因為很難過，就先坐在他們社區
    内部中庭大哭，然後我到管理室請管理員幫我叫計程車，我
    不知道當時幾點，但天色已經接近全亮了，後來我回我的租
    屋處之後，於上午6時54分撥打電話報警等語（見偵卷第19
    至25頁）；於偵訊時稱：從乙○○住處離開，是我自己下來的
    ，他們家上樓要感應，下樓不用，我跑出去之後，一開始坐
    在他們家大樓一出來的地方，在地上大哭，我有打給我的朋
    友鮑○○，跟他講我被人硬上，怎麼辦，他安慰我，我哭了一
    下，我就去管理室請管理員幫我叫計程車回家等語（見偵卷
    第68頁）；於原審審理程序時稱：我當時整個人癱軟、跌坐
    在社區中庭，因鮑○○的臉書顯示他在線上，我就用Line打給
    鮑○○說被侵犯了，當下我語無倫次、不知道應該怎麼講，就
    一直大哭，稍微可以正常一點講話的時候，就去管理室請管
    理員幫忙叫計程車等語（見原審卷第179至187頁）。惟依卷
    附監視器錄影畫面擷取照片所示（見原審不公開卷第47至48
    頁），告訴人甲○於109年4月25日凌晨2時43分許，與被告一
    同搭乘電梯前往被告居所，嗣於同日上午5時59分許，始在
    該社區中庭處拍得告訴人甲○坐在地上之畫面，於同日上午6
    時2分許，告訴人甲○步行出大樓大門口，同日上午6時5分許
    ，告訴人甲○即搭乘計程車離去，則依被告與告訴人甲○之說
    詞，其2人原先僅在客廳玩遊戲、喝啤酒，而自該日凌晨2時
    43分許至5時59分許，共計3小時又16分左右，縱使扣除渠等
    遊戲、飲酒之時間約1小時、甚至以2小時計，亦尚有1至2小
    時之期間空檔，則告訴人甲○指述其遭被告強制性交後旋即
    離開至1樓，似非無疑。復且，依告訴人甲○與鮑○○之通聯紀
    錄，告訴人甲○於該日上午5時57分許至6時47分許與鮑○○以L
    ine通訊，通訊時間長達49分38秒（見偵卷不公開卷第53頁
    ），而證人鮑○○於偵訊、原審審理時又證稱告訴人甲○當天
    上午與其通話時有向其哭訴遭到強暴，當時告訴人甲○情緒
    崩潰，一直大哭，抽蓄，講話不清楚，經過很長時間才擠出
    我被強暴或強姦，整通電話過程，告訴人甲○情緒非常激動
    、她一直在哭等語（見偵卷第81至82頁、原審卷第190頁）
    ，則告訴人甲○於此期間內，前至管理室要求管理員代為叫
    計程車，縱接觸時間非長，然以證人鮑○○上開所述告訴人甲
    ○之情緒狀態，管理員理當應非不可發現告訴人甲○情緒之顯
    然異狀，然證人即被告居所社區於案發期間值班之管理員張
    國興於警詢時卻證稱：甲○只有跟我說「請你幫我叫計程車
    」，大概3分鐘左右，計程車來了，她就搭車離開了，當下
    沒有發現甲○有異狀、很正常，我也看不出來她有哭等語（
    見核交卷第19至21頁），自尚難以證人即告訴人甲○前開於
    案發後自述或自我呈現之舉止、反應，遽為被告有強制性交
    犯行之認定。檢察官上訴理由所舉告訴人甲○案發後之行為
    表現，及對證人張國興所為證詞真實性之質疑，均尚非可為
    被告不利之認定。
(八)原判決於其理由欄肆、二、(二)前段中，引用被告所提出其
    與告訴人甲○於案發前之Line對話紀錄內容（見偵卷不公開
    卷第20、33至39頁），僅據以說明被告與告訴人甲○於案發
    前之對話紀錄，曾提及告訴人甲○有酒後跨坐在被告身上之
    互動情形，及本案係告訴人甲○於案發前1日即109年4月24日
    主動聯繫、詢問被告「你晚上在家嗎」，並與被告討論後表
    示可能會要在下班後、大約凌晨時分找被告喝酒，且預計在
    被告家中沙發上過夜，再直接從被告家騎車去上班等事實，
    並據此認定被告與告訴人甲○間係屬可於凌晨單獨相約喝酒
    、且可單獨同處乙處過夜之關係，原審並未以之逕認告訴人
    甲○於案發時有同意與被告性交一節，且本院並未以被告與
    告訴人甲○於案發前之訊息往來內容或互動情形，作為質疑
    告訴人甲○之指陳未可採信之依據，檢察官上訴意旨認原判
    決係以告訴人甲○主動邀約於深夜前至被告住所飲酒、過夜
    ，及以告訴人甲○先前與被告之互動情形，而認告訴人甲○有
    與被告性交之意願，並有偏頗之情，有所誤會，非為可採。
(九)被告堅稱告訴人甲○於案發過程曾提及「你爽不爽」、「要
    不要射在裡面」、「有沒有要射進去」等語，並據此主張告
    訴人甲○於案發時有性交之意願；而證人即告訴人甲○亦不否
    認其在本案案發過程、案發後，曾先後向被告表示「你是有
    多想做愛」、「你爽不爽」、「要不要射在裡面」等語，
　　證人即告訴人甲○於偵訊時固解釋：我當時是問乙○○「你是
    爽不爽，你爽完了沒」，這樣我才可以趕快走，我會覺得乙
    ○○快點結束，我可以快點離開；我是問乙○○「有沒有要射進
    去」，但乙○○沒有理我、也沒有回我，一直做他的，如果乙
    ○○射進去的話，我有辦法去報案、有證據，且我覺得很噁心
    ，我不知道怎麼講我當時說這些話的想法等語（見偵卷第65
    至69頁）；於原審審理時則稱：我會問乙○○「你爽不爽」，
    是因為我已經被乙○○壓在身體下面了，因為我一直反抗，他
    一直繼續他的動作，我就問他「你爽不爽，你爽夠了沒，我
    要走了」，但是一點用都沒有；我問乙○○「你是要射在裡面
    嗎」，是因為在我被他硬上的時候，這件事情讓我覺得很噁
    心，所以才會這樣子問等語（見原審卷第155、166頁）；案
    發後我曾經問乙○○「你是有多想做愛」，是因為我以前跟他
    說過很多次我不可能跟他上床，我完全想不到他會做這件事
    ，我才會問他「你是有多想做愛」，覺得為什麼會變成這樣
    子等語（見原審卷第165頁）。被告及證人即告訴人甲○雙方
    就上揭告訴人甲○所述「你爽不爽」、「要不要射在裡面」
    、「有沒有要射進去」等語氣與語意，各自解讀，而檢察官
    上訴意旨所引用告訴人甲○事後以LINE訊息質問被告「因為
    我要走你一直不讓我走，我要跑又一直被你抓回去，我根本
    走不了，所以我問你，你是多想做愛，我那時坐到你身上一
    腳都要跨到床下準備要跑是你把我的腳又抓回去」等內容（
    見偵卷不公開卷第43頁），亦僅為告訴人甲○一己之說詞，
    實難以作為告訴人甲○指證之補強或佐證，而非可據為告訴
    人甲○之指述為可信之事證，亦無可作為被告不利之事證。
    檢察官上訴理由再以告訴人甲○之片面自我說詞，指摘原判
    決之採證有所未合，非為可採。
(十)檢察官上訴內容雖另以告訴人甲○於原審到庭陳述作證之過
    程，情緒有所起伏、低落，依卷内心理師晤談記錄單（見原
    審卷第217頁），心理師亦評估告訴人甲○有性創傷反應，據
    以主張告訴人甲○之指訴應屬可採。然證人即告訴人甲○之歷
    次指陳本身，因已存有前開瑕疵而難以遽信，則自無可僅以
    檢察官上訴意旨所指證人即告訴人甲○於原審審理出庭作證
    之情緒狀況及上開個案晤談記錄單所載，即逕認得治癒
　　補強證人即告訴人甲○前開瑕疵之陳述而認可信；況上開心
    理師之個案晤談記錄單（見原審卷第217頁），所載多為告
    訴人甲○「自述」之內容，亦未可見其評估告訴人甲○有「性
    創傷反應」之身心狀況，如何足認與本案有所關聯或因果關
    係之理由說明，自尚非可憑為被告不利之證據，檢察官前開
    此部分上訴內容，亦無可採。
(十一)至卷附其餘告訴人甲○之指認犯罪嫌疑人紀錄表、告訴人
    手繪現場圖、臺中市政府警察局第六分局受理刑事案件報案
    三聯單、臺中市政府警察局第六分局偵查隊受理各類案件紀
    錄表、刑事案件證物採驗紀錄單、性侵害犯罪事件通報表等
    ，亦均不足以證明被告有告訴人甲○指訴之以強暴或其他違
    反告訴人甲○意願之方式而為性交之行為，併此說明。
(十二)而被告之於其被訴之刑事案件中，固無自證無罪之義務，
    惟被告就本案之案發過程，已於警詢、偵訊、原審及本院審
    理時詳為說明，並堅為否認有被訴之強制性交犯行，衡酌證
    人即告訴人甲○於警詢時確曾提及被告於過程中曾有停下之
    動作（見偵卷第20頁），於偵訊時陳稱被告有舔其陰部（見
    偵卷第66至67頁），及於原審審理時提及被告對其性交時，
    其2人有對換姿勢、亦曾跨坐在被告身上，伊並有詢問被告
    「你是有多想做愛」、「要不要射在裡面」、「你爽不爽」
    等語（見原審卷第165至167頁），而有諸多與被告所述案發
    情節相合之處，堪認被告上揭所辯，尚非虛妄而非無可採。
    至被告並不諱言伊於一開始有意與告訴人甲○為性交行為時
    ，告訴人甲○曾表示不要，但因其認告訴人甲○於親吻時有伸
    出舌頭，故不以為意，直到伊要脫去其自己與告訴人甲○之
    內褲時，告訴人甲○有明顯抗拒，伊即停手，依此被告所述
    之前階段過程，其主觀上應不具有強制性交之故意，否則理
    應無可能於認知告訴人甲○無意願性交後即停手，且此部分
    除被告單一自述外，核與證人即告訴人甲○於警詢、偵訊及
    原審審理所指被告違反其意願而對其強制性交之情節並非全
    然相符，證人即告訴人甲○之指證尚無可為被告此部分供述
    之補強或佐證，亦無可單以被告之唯一供述，即逕認被告有
    對告訴人甲○強制性交未遂之犯意及行為，併此說明。
(十三)基上所述，告訴人甲○縱於警詢、偵訊及原審審理程序時
    均指稱被告有以強暴方式對其為性交之行為，惟告訴人甲○
    前開指述因非無瑕疵可指，且有上開與卷證未合之處，尚難
    作為認定被告犯罪之堅實基礎，而難以據此存有瑕疵之指訴
    ，在無其他可信之補強證據佐證下，率為不利於被告之認定
    。本案依檢察官所舉之直接或間接證據，均尚未可達於通常
    一般之人均無合理懷疑，而可得確信被告有被訴強制性交罪
    嫌之程度。此外，復無其他積極證據足資證明被告確有公訴
    意旨所指之強制性交犯行，本案既存有合理懷疑，而致本院
    無法形成被告有罪之確切心證，自屬不能證明被告犯罪。從
    而，原審依刑事訴訟法第301條第1項之規定，諭知被告無罪
    之判決，並無不合。檢察官猶執詞主張應為被告有罪之認定
    ，依本判決前揭理由欄五所示各項事證及論述、說明，均為
    無理由，應予駁回。
據上論斷，應依刑事訴訟法第368條，判決如主文。
本案經檢察官鄭珮琪提起公訴，檢察官劉世豪提起上訴，檢察官
丙○○到庭執行職務。
中　　華　　民　　國　　111 　年　　5 　　月　　5 　　日
                  刑事第十二庭  審判長法　官  張國忠
                                      法　官  高文崇
                                      法　官  李雅俐
以上正本證明與原本無異。
除檢察官得依刑事妥速審判法第9條第1項之規定提起上訴外，均
不得上訴。
如不服本判決應於收受送達後二十日內向本院提出上訴書狀，其
未敘述上訴之理由者，並得於提起上訴後二十日內向本院補提理
由書（均須按他造當事人之人數附繕本）「切勿逕送上級法院」
。
                                      書記官  蕭怡綸

中　　華　　民　　國　　111 　年　　5 　　月　　5 　　日
刑事妥速審判法第9條
除前條情形外，第二審法院維持第一審所為無罪判決，提起上訴
之理由，以下列事項為限：
一、判決所適用之法令牴觸憲法。
二、判決違背司法院解釋。
三、判決違背判例。
刑事訴訟法第三百七十七條至第三百七十九條、第三百九十三條
第一款規定，於前項案件之審理，不適用之。